nl: Elektrische fiets motorpositie: Dubbele naafmotor; Voornaafmotor; Middenmotor; Achternaafmotor; Overige
sk-SK: Poloha motora elektrického bicykla: Dva nábojové motory; Predný náboj; Stredový; Zadný náboj; Iné
ko: 전기자전거 모터 위치: 듀얼 허브; 프런트 허브; 미드 드라이브; 리어 허브; 기타
tr: Elektrikli bisiklet motorunun konumu: Çift göbek; Ön göbek; Orta tahrik; Arka göbek; Diğer
zh-CN: 电动自行车电机位置: 双轮毂; 前轮毂; 中置驱动; 后轮毂; 其他
hu: Elektromos kerékpár motor pozíciója: Dupla agymotoros; Első agymotoros; Középmotoros; Hátsó agymotoros; Egyéb
ru: Положение мотора электровелосипеда: Два мотор-колеса; Переднее мотор-колесо; Центральный мотор; Заднее мотор-колесо; Другое
bg-BG: Позиция на двигателя на електрическия велосипед: В двете главини; В предната главина; Средно разположен; В задната главина; Друго
en: Electric bicycle motor position: Dual hub; Front hub; Mid-drive; Rear hub; Other
de: Position des Elektrofahrradmotors: Dual-Nabenmotor; Frontnabenmotor; Mittelmotor; Hecknabenmotor; Sonstige
nb: Plassering av elektrisk sykkelmotor: Dobbelt nav; Frontnav; Midtmontert; Baknav; Annet
it: posizione del motore della bicicletta elettrica: Doppio mozzo; Mozzo anteriore; Motore centrale; Mozzo posteriore; Altro
zh-TW: 電動自行車馬達位置: 雙輪轂; 前輪轂; 中驅; 後輪轂; 其他
cs: Poloha motoru elektrického jízdního kola: Dva nábojové motory; Přední nábojový motor; Středový motor; Zadní nábojový motor; Jiné
da: Elcykelmotorens placering: Dobbelt nav; Fornav; Centermotor; Bagnav; Andet
ja: 電動自転車モーターの位置: デュアルハブ; フロントハブ; ミッドドライブ; リアハブ; その他
vi: Vị trí động cơ xe đạp điện: Trục kép; Trục trước; Dẫn động giữa; Trục sau; Khác
sv: Elcykelmotorns position: Dubbla nav; Framnav; Mittmonterad; Baknav; Övrigt
pt-BR: Posição do motor da bicicleta elétrica: Cubo duplo; Cubo dianteiro; Motor central; Cubo traseiro; Outro
hr-HR: Položaj motora električnog bicikla: Dvostruka glavčina; Prednja glavčina; Srednji pogon; Stražnja glavčina; Ostalo
th: ตำแหน่งมอเตอร์จักรยานไฟฟ้า: ดุมคู่; ดุมหน้า; ขับกลาง; ดุมหลัง; อื่นๆ
fr: Position du moteur du vélo électrique: Moyeu double; Moyeu avant; Moteur central; Moyeu arrière; Autre
ro-RO: Poziția motorului bicicletei electrice: Butuc dublu; Butuc față; Motor central; Butuc spate; Altele
el: Θέση μοτέρ ηλεκτρικού ποδηλάτου: Διπλή πλήμνη; Μπροστινή πλήμνη; Μεσαία κίνηση; Πίσω πλήμνη; Άλλο
sl-SI: Položaj motorja električnega kolesa: Dvojno pestno; V sprednjem pestu; Sredinski pogon; V zadnjem pestu; Drugo
pl: Położenie silnika roweru elektrycznego: Dwa silniki w piastach; Silnik w przedniej piaście; Silnik centralny; Silnik w tylnej piaście; Inne
pt-PT: posição do motor da bicicleta elétrica: Cubo duplo; Cubo dianteiro; Motor central; Cubo traseiro; Outro
es: Posición del motor de la bicicleta eléctrica: Buje doble; Buje delantero; Transmisión central; Buje trasero; Otro
lt-LT: Elektrinio dviračio variklio padėtis: Dvigubas stebulinis; Priekinis stebulinis; Centrinis; Galinis stebulinis; Kita
fi: Sähköpyörän moottorin sijainti: Kaksoisnapa; Etunapa; Keskimoottori; Takanapa; Muu